# 其他收益的理解！

提问人：茶前饭后 时间：2017-10-14 22:50:02
请教陈版，其他收益不但要与公司日常经营活动相关，是不是也同时要保持一定的持续性和频率？比如公司因为研发某种产品获得政府补助，虽与经营相关，但不能持续，所以应计营业外收入，这样理解对吗？另外公司每年收到的残疾人按人头补贴，这个是否与经营相关？如果与经营相关，记在其他收益是否合适？拜谢！

回答人：chenyiwei
从财政部会计司前段时间（ 8 月底）在西安举办的培训班上的表述内容来看，官方很可能倾向于对政府补助准则中的“日常活动”概念采用不同于存货、收入准则中“日常活动”概念的理解，即“通常情况下，若政府补助补偿的成本费用是营业利润之中的项目，或该补助与日常销售行为密切相关如增值税即征即退等，则认为该政府补助与日常活动相关”。如果按照这种宽泛的理解，那么你说的这些项目都是属于与日常活动相关了，在总额法下可以列入其他收益。

提问人：茶前饭后 时间：2017-10-15 12:24:57
意思就是针对利润表上面的补贴，不论是否经常发生，都是其他收益，其他平时发生的各种名目的基本都是营业外收入，对吧？

回答人：chenyiwei
目前可以这样理解。最终应以正式的官方应用指南为准。